臺灣臺北地方法院刑事判決　　　　　　 100年度易字第1913號
　　　　　　　　　　　　　　　　　　 100年度易字第2355號
　　　　　　　　　　　　　　　　　　 100年度易字第2565號
公　訴　人　臺灣臺北地方法院檢察署檢察官
被　　　告　陳俊龍
上列被告因違反毒品危害防制條例案件，經檢察官提起公訴（一
○○年度毒偵字第一九三四號），及追加起訴（一○○年度毒偵
字第二一三四號、一○○年度毒偵字第二三六○號），本院判決
如下：
    主  文
陳俊龍施用第二級毒品，累犯，處有期徒刑伍月，如易科罰金，
以新臺幣壹仟元折算壹日；又施用第二級毒品，累犯，處有期徒
刑伍月，如易科罰金，以新臺幣壹仟元折算壹日；又施用第二級
毒品，累犯，處有期徒刑伍月，如易科罰金，以新臺幣壹仟元折
算壹日，扣案如附表編號一所示之物沒收銷燬之，如附表編號二
所示之物沒收之。應執行有期徒刑壹年，如易科罰金，以新臺幣
壹仟元折算壹日，扣案如附表編號一所示之物沒收銷燬之，如附
表編號二所示之物沒收之。
    事  實
一、陳俊龍前於(一)民國九十七年間，因施用毒品而違反毒品危害
    防制條例案件，經本院以九十七年度毒聲字第九三九號裁定
    送觀察、勒戒後，認無繼續施用之傾向，經臺灣臺北地方法
    院檢察署（下稱臺北地檢署）檢察官以九十八年度毒偵緝字
    第一一五號、九十八年度毒偵字第一五四六號不起訴處分書
    為不起訴處分確定；次於(二)九十九年間，因施用毒品而違反
    毒品危害防制條例案件，經本院以九十九年度簡字第二六七
    四號刑事判決，判處有期徒刑四月確定，於一○○年一月十
    七日易科罰金執行完畢。
二、陳俊龍猶不知惓悔，(一)基於施用第二級毒品甲基安非他命（
    下稱甲基安非他命）之犯意，於一○○年三月十八日二十三
    時三十四分許為警採尿往前回溯九十六小時內之某時，在其
    位於臺北市○○區○○街二十巷二號二樓之居處內，以將甲
    基安非他命置於玻璃球內燒烤後吸食煙霧之方式，施用甲基
    安非他命一次；(二)基於施用第二級毒品甲基安非他命之犯意
    ，於一○○年四月二十七日或同年月二十八日下午某時，在
    其上址居處內，以將甲基安非他命置於玻璃球內燒烤後吸食
    煙霧之方式，施用甲基安非他命一次；(三)基於施用第二級毒
    品甲基安非他命之犯意，於一○○年五月三十日上午某時，
    在其上址居處內，以將甲基安非他命置於玻璃球內燒烤後吸
    食煙霧之方式，施用甲基安非他命一次。嗣因員警分別採集
    陳俊龍之尿液送驗，發現均呈安非他命、甲基安非他命陽性
    反應，且於陳俊龍一○○年五月三十一日到案時，扣得如附
    表所示之物，始悉上情。
三、案經臺北市政府警察局中山分局報告臺北地檢署檢察官偵查
    起訴及移送併辦，及臺北市政府警察局北投分局報告臺灣士
    林地方法院檢察署（下稱士林地檢署）檢察官呈請臺灣高等
    法院檢察署檢察長令轉臺北地檢署檢察官移送併辦。
    理  由
一、認定事實所憑之證據：
  (一)證據能力之認定：
    按被告以外之人於審判外之言詞或書面陳述，除法律有規定
    者外，不得作為證據；又被告以外之人於審判外之陳述，雖
    不符合同法第一百五十九條之一至第一百五十九條之四之規
    定，但經當事人於審判程序同意作為證據，法院審酌該言詞
    陳述或書面陳述作成時之情況，認為適當者，亦得為證據；
    又當事人、代理人或辯護人於法院調查證據時，知有第一百
    五十九條第一項不得為證據之情形，而未於言詞辯論終結前
    聲明異議者，視為有前項之同意，刑事訴訟法第一百五十九
    條第一項及第一百五十九條之五分別定有明文。查本判決下
    列所引用之各項證據方法之證據能力，公訴人及被告陳俊龍
    於本院準備程序及審判期日中均未予爭執，且迄至言詞辯論
    終結前亦未再聲明異議（本院一○○年九月二十二日審判筆
    錄參照），本院審酌該等言詞陳述及書面陳述作成時之情況
    ，並無不宜作為證據之情事，依刑事訴訟法第一百五十九條
    之五之規定，自得作為證據，合先敘明。
  (二)上開事實二之部分，業據被告陳俊龍於本院一○○年九月二
    十二日審理時供承不諱（本院當日審判筆錄參照），且其於
    上揭時、地三度為警採集之尿液，經分別送臺灣尖端先進生
    技醫藥股份有限公司以酵素免疫分析法（ＥＩＡ）初步檢驗
    及氣相層析質譜儀法（ＧＣ／ＭＳ）確認檢驗，結果均發現
    呈安非他命、甲基安非他命陽性反應，此有臺灣尖端先進生
    技醫藥股份有限公司一○○年四月七日、一○○年五月十三
    日、一○○年六月十日濫用藥物檢驗報告各一份及應受尿液
    採驗人尿液檢體採集送驗紀錄表二份、臺北市政府警察局偵
    辦毒品案件尿液檢體委驗單一份附卷可稽（臺北地檢署一○
    ○年度毒偵字第一九三四號卷第四頁、第五頁、第二五頁至
    第二七頁，一○○年度毒偵字第二一三四號卷第四頁至第七
    頁，士林地檢署一○○年度毒偵字第一一六二號卷第六七頁
    、第六八頁、第七十頁參照），復有如附表所示之物扣案可
    證。又被告於上揭時、地為警查獲時所扣得如附表編號一所
    示之物，經送臺北市政府警察局以氣相層析／質譜分析法鑑
    驗，檢出第二級毒品安非他命、甲基安非他命、二甲基安非
    他命成分，亦有臺北市政府警察局一○○年七月五日北市鑑
    毒字第一三○號鑑定書在卷可佐（士林地檢署一○○年度毒
    偵字第一一六二號卷第七五頁參照），是由上開補強證據，
    足認被告任意性自白核與事實相符，堪以採信。本件事證明
    確，被告之犯行堪以認定，應予依法論科。
二、論罪科刑之法律適用：
  (一)按甲基安非他命為毒品危害防制條例第二條第二項第二款所
    定之第二級毒品，是核被告陳俊龍所為，均係犯毒品危害防
    制條例第十條第二項之施用第二級毒品罪。其施用甲基安非
    他命前、後持有甲基安非他命之低度行為，均應為施用之高
    度行為所吸收，均不另論罪。又被告三次施用第二級毒品之
    犯行，犯意各別，行為互異，應予分論併罰。
  (二)查被告有如上開事實一所載之犯罪科刑及執行情形，有臺灣
    高等法院被告前案紀錄表及被告所犯上開案件之判決書各一
    份在卷可稽，其於有期徒刑執行完畢五年內，故意再犯本件
    有期徒刑以上之罪，均為累犯，均應依刑法第四十七條第一
    項規定加重其刑。
  (三)爰審酌被告於毒品危害防制條例公布生效後，曾由法院裁定
    送觀察、勒戒，並曾因施用毒品而經法院判刑確定，仍未能
    把握自新機會，徹底戒除施用毒品之惡習，仍再施用足以導
    致人體機能發生依賴性、成癮性及抗藥性等障礙之甲基安非
    他命，惟念其施用毒品乃戕害自身身心健康，尚未危及他人
    ，及犯罪後坦承犯行，態度尚稱良好，兼衡其犯罪動機、手
    段、施用毒品之次數等一切情狀，分別量處如主文所示之刑
    ，並諭知易科罰金之折算標準，再定其應執行之刑，及諭知
    易科罰金之折算標準。
  (四)扣案如附表編號一所示之物，經送鑑驗後，檢出含有安非他
    命、甲基安非他命、二甲基安非他命成分無誤，已如上述，
    應依毒品危害防制條例第十八條第一項前段規定，不問屬於
    犯人與否，由本院諭知沒收銷燬之；至扣案如附表編號二所
    示之物，係用以包裝如附表編號一所示之物，有防止毒品裸
    露、逸出及潮濕之功用，並便於攜帶使用，為被告所有供其
    犯本案施用第二級毒品罪所用之物，應依刑法第三十八條第
    一項第二款之規定，宣告沒收之。
據上論斷，應依刑事訴訟法第二百九十九條第一項前段，毒品危
害防制條例第十條第二項、第十八條第一項前段，刑法第十一條
、第四十七條第一項、第四十一條第一項、第八項、第三十八條
第一項第二款、第五十一條第五款，判決如主文。
本案經檢察官蘇維達到庭執行職務。
中    華    民    國   100    年    9     月    30    日
                  刑事第二庭    法  官  張詩芸
以上正本證明與原本無異。
如不服本判決應於收受送達後10日內向本院提出上訴書狀，並應
敘述具體理由；其未敘述上訴理由者，應於上訴期間屆滿後20日
內向本院補提理由書（均須按他造當事人之人數附繕）「切勿逕
送上級法院」。
                                書記官  宋德華
中    華    民    國   100    年    10    月    3     日
附錄本案論罪科刑法條全文
毒品危害防制條例第十條
施用第一級毒品者，處六月以上五年以下有期徒刑。
施用第二級毒品者，處三年以下有期徒刑。
附表
┌──┬────┬────┬────┬────────┐
│編號│物品名稱│ 數 量  │鑑驗結果│    備    註    │
│    │        │        │        │                │
├──┼────┼────┼────┼────────┤
│ 一 │白色透明│壹包（驗│檢出第二│扣押物品目錄表見│
│    │結晶    │餘淨重│級毒品安│士林地檢署一○○│
│    │        │點玖零公│非他命、│年度毒偵字第一一│
│    │        │克）    │甲基安非│六二號卷第三八頁│
│    │        │        │他命、二│                │
│    │        │        │甲基安非│                │
│    │        │        │他命成分│                │
├──┼────┼────┼────┤                │
│ 二 │包裝上開│壹個    │        │                │
│    │白色透明│        │        │                │
│    │結晶之空│        │        │                │
│    │包裝袋  │        │        │                │
└──┴────┴────┴────┴────────┘